臺灣基隆地方法院刑事判決　　　　　　　 94年度訴字第289號
公　訴　人　臺灣基隆地方法院檢察署檢察官
被　　　告　甲○○　男　49歲.
上列被告因毒品危害防制條例案件，經檢察官提起公訴（94年度
毒偵字第577 號）及移送併案審理（94年度毒偵字第1099號），
被告於準備程序進行中，就被訴事實為有罪之陳述，經受命法官
告以簡式審判程序之旨，並聽取公訴人及被告之意見後，經合議
庭裁定由受命法官獨任進行簡式審判程序，判決如下：
    主      文
甲○○連續施用第一級毒品，累犯，處有期徒刑壹年。扣案之第
一級毒品海洛因貳包（合計淨重陸點貳公克）、第一級毒品海
洛因殘渣袋乙只、第二級毒品安非他命壹包（淨重零點肆公克）
均沒收銷燬之，用以裝置上述海洛因及海洛因殘渣、安非他命之
包裝袋肆只、玻璃球吸食器壹個均沒收。
    事實及理由
一、犯罪事實
    甲○○前因2 次施用第二級毒品安非他命案件，經本院先後
    裁定送觀察、勒戒後，均認無繼續施用毒品之傾向，分別於
    民國89年1 月25日、90年6 月5 日釋放，並由臺灣基隆地方
    法院檢察署檢察官各以89年毒偵緝字第5 號及90年度毒偵緝
    字第78號為不起訴處分確定；又因施用第一級海洛因及第二
    級毒品安非他命案件，經本院裁定送強制戒治（於92年8 月
    11日停止處分交付保護管束，尚未執行完畢即於93年1 月9
    日因毒品危害防制條例修正免除戒治），並由同署檢察官提
    起公訴，嗣經本院判處有期徒刑6 月確定，於93年8 月9 日
    執行完畢。詎其猶不知藉此戒除毒品惡習，復於前揭觀察、
    勒戒執行完畢釋放後5 年內，基於施用第一級毒品海洛因及
    第二級毒品之概括犯意，自93年11月底某日起，至94年6 月
    5 日某時止（除94年4 月12日外），以將海洛因、安非他命
    一同置入玻璃球吸食器內，再以火烤吸取其散發煙霧之方式
    ，在其基隆市仁愛區○○○路104 巷88號5 樓住處，連續同
    時施用第一級毒品海洛因及安非他命數次（約1 星期施用1
    次）；又承前施用第二級毒品安非他命之犯意，於94年4 月
    12 日 某時，在前揭相同處所，以將安非他命置入扣案之玻
    璃球吸食器內，再以火烤吸取其散發煙霧之方式，單獨施用
    第二級毒品安非他命1 次。為警先後於94年2 月6 日零時30
    分許、94年4 月12日12時30分許，至其前揭住處、基隆市仁
    愛區○○○路114 號依法執行搜索時查獲，前者扣得其所有
    供施用第一級毒品海洛因用之第一級毒品海洛因2 包（合計
    淨重6.23公克）、海洛因殘渣袋1 只；後者扣得其所有供施
    用第二級毒品安非他命用之第二級毒品安非他命1 包（淨重
    0.4 公克）、玻璃球吸食器1 個，並均經採集其尿液送驗結
    果呈安非他命、甲基安非他命、嗎啡陽性反應；復因本案經
    本院發佈通緝，於94年6 月6 日經通緝到案後採集其尿液送
    驗結果，亦呈上開毒品陽性反應，而陸續查悉上情。
二、認定事實所憑之證據名稱：
  (一)被告於本院準備程序及審理時之自白。
  (二)扣案之第一級毒品海洛因2 包（合計淨重6.23公克）、海洛
    因殘渣袋1 只、第二級毒品安非他命1 包（淨重0.4 公克）
    、玻璃球吸食器1個。
  (三)基隆市警察局偵辦毒品案件尿液檢體委驗單、基隆市警察局
    第二分局94年4 月12日、同年6 月6 日偵辦毒品案件尿液檢
    體對照表、臺灣尖端先進生技醫藥股份有限公司94年2 月24
    日、同年4 月29日、同年6 月17日濫用藥物尿液檢驗報告、
    基隆市警察局第二分局查獲涉嫌毒品危害防制條例毒品初步
    鑑驗報告單、法務部調查局94年4 月22日調科壹字第320002
    740 號鑑定通知書各1 紙、本院搜索票、基隆市警察局第二
    分局搜索、扣押筆錄各2 紙、搜索照片8 張。
  (四)臺灣高等法院被告全國前案紀錄表、臺灣基隆地方法院檢察
    署刑案資料查註紀錄表及全國施用毒品案件紀錄表各1 份。
三、論罪及科刑之理由：
　　按海洛因及安非他命分別係毒品危害防制條例第2 條第2 項
  　第1 款、第2 款所定之第一級毒品、第二級毒品，被告予以
    施用，核其所為，係犯毒品危害防制條例第10條第1 項、第
    2 項之施用第一級毒品罪及施用第二級毒品罪。其持有第一
    級毒品海洛因、第二級毒品安非他命係供施用，其持有第一
    級毒品、第二級毒品之低度行為分別為施用第一級毒品、第
    二級毒品之高度行為所吸收，不另論罪。其先後多次施用第
    一級毒品及第二級毒品之犯行，均時間緊接，犯罪構成要件
    相同，顯係基於概括犯意為之，為連續犯，應各論以1 施用
    第一級毒品罪及1 施用第二級毒品罪，並分別加重其刑。被
    告1 行為同時觸犯上開2 罪，為想像競合犯，應依刑法第55
    條之規定，從一重之施用第一級毒品罪處斷，公訴人認被告
    所犯前揭2 犯行，犯意各別，罪名互異，請予分論併罰，尚
    有未洽，在此敘明。末查被告曾受前揭犯罪事實所載有期徒
    刑之執行完畢，有臺灣高等法院被告全國前案紀錄表在卷可
    按，其於執行完畢後5 年內再犯本件最重本刑為有期徒刑以
    上之罪，為累犯，應依刑法第47條之規定遞加重其刑。另公
    訴人雖僅就被告於94年2 月6 日為警採尿前回溯24小時及96
    小時內施用第一級毒品海洛因及第二級毒品安非他命之犯行
    提起公訴，而未就前揭犯罪事實所載其餘時間施用第一級毒
    品海洛因及第二級毒品安非他命之犯行起訴（包括移送併案
    審理部分），然此部分之犯罪事實與起訴部分，有連續犯、
    想像競合犯之裁判上一罪關係，為起訴之效力所及，本院自
    應併予審究。爰審酌被告前有多次施用毒品之前科，猶不知
    悔改而續為施用毒品，且將海洛因、安非他命同時混用，顯
    見其毒癮甚深，且無自我戒斷之能力及決心，自宜令其入監
    服較長徒刑以利其戒斷毒品惡習，並審酌其所犯施用毒品之
    犯罪係戕害自身健康之行為，於他人尚不致造成損害及被告
    犯後之態度等一切情狀，量處如主文所示之刑，以示懲儆。
四、沒收之諭知：
  　扣案之第一級毒品海洛因2 包（合計淨重6.23公克）、海洛
    因殘渣袋1 只內之海洛因殘渣、第二級毒品安非他命1 包（
    淨重0.4 公克），均為查獲之毒品，應依毒品危害防制條例
    第18條第1 項前段規定宣告沒收銷燬之；另扣案用以裝置上
    述海洛因、海洛因殘渣及安非他命之包裝袋4 個、玻璃球吸
    食器1 個，均為被告所有，前二者為供本案施用第一級毒品
    所用之物，後二者為供本案施用第二級毒品所用之物，業據
    被告供承在卷，爰均依刑法第38條第1 項第2 款規定予以宣
    告沒收。至於被告同時施用第一級毒品、第二級毒品所用之
    玻璃球吸食器，並未扣案，復無證據證據其尚存在，為免日
    後執行之困難，爰不予宣告沒收，附此敘明。
五、應適用之法條：
　　刑事訴訟法第273 條之1 第1 項、第310 條之2 、第454 條
    第1 項、第299 條第1 項前段，毒品危害防制條例第10 條
    第1 項、第2 項、第23條第2 項、第18條第1 項前段，刑法
    第11條、第56條、第55條、第47條、第38條第1 項第2 款，
    判決如主文。
六、對於本件判決如有不服，得於收受送達翌日起10內，向本院
    提出上訴書狀，上訴於臺灣高等法院。
本案經檢察官黃鴻達到庭執行職務
中　　華　　民　　國　　94　　年　　6 　　月　　30　　日
                  刑事第三庭法  官  王美婷
以上正本證明與原本無異。
對於本件判決如有不服，應於收受送達後10日內，向本院提出上
訴書狀，上訴於臺灣高等法院，並按他造當事人之人數附具繕本
。
中　　華　　民　　國　　94　　年　　6 　　月　　30　　日
                            書記官  劉珍珍
附錄本案論罪科刑法條：
毒品危害防制條例第10條第1項
施用第一級毒品者，處6 月以上5 年以下有期徒刑。
